【裁判字號】    97,交訴,130
【裁判日期】    970826
【裁判案由】    業務過失致死
【裁判全文】
臺灣臺中地方法院刑事判決             97年度交訴字第130號
公  訴  人  臺灣臺中地方法院檢察署檢察官
被      告  乙○○
選任辯護人  張仁寧  律師
上列被告因詐欺案件，經檢察官提起公訴（97年度偵字第1229號
），本院判決如下：
    主    文
乙○○無罪。
    理    由
一、公訴意旨略以：被告乙○○為「展男營造工程有限公司」（
    下稱展男公司）派駐於承包施工地點之現場監工，並以設置
    施工地點相關警示標誌為其附隨義務，乃從事業務之人。緣
    被告乙○○於民國95年1月16日晚間，經展男公司派駐前往
    臺中縣梧棲鎮○○路與文昌路口，進行路面中央分隔島之施
    工工程，被告乙○○本應注意於道路施工路段，應設置完善
    之警示標誌，以避免車輛行經道路施工路段之法益侵害危險
    ，竟疏未注意相關警示標誌之完善設置；嗣另案被告甲○○
    （業經臺灣高等法院臺中分院於96年7月25日，以95年度交
    上訴字第2513號案件判處有期徒刑2年8月）於同日20時25分
    ，駕駛車牌號碼FY-713號聯結車，沿臺中縣梧棲鎮○○路南
    向內側車道行駛而行經該處時，適有被害人卓筠卿騎乘車牌
    號碼M27-085號重型機車搭載其弟卓羿廷同向行經該處，因
    為缺乏警示前方車道縮減之標誌及警示燈號，於前方300公
    尺均無此等標誌及警示燈號，造成卓筠卿不能預判前方路況
    ，仍依原來之速度及方向在慢車道前進，而另案被告甲○○
    駕駛前開聯結車因無警示燈號及號誌之提前警示，造成其駕
    駛聯結車未能事先閃動變換車道之警示的指示燈，於道路縮
    減前臨時變換車道往右，被害人卓筠卿因為車前狀況有異，
    注意聯結車動向，未能即時反應左側聯結車之車況變化，造
    成疏未注意車道前方右側亦有障礙物而往左偏駛不及，撞及
    另案被告丙○○違規停放路旁之車牌號碼OH-8401號自用小
    客車的左後方，造成重型機車立即沿慢車道處往前刮地倒地
    ，重機車上被害人卓筠卿、卓羿廷2人立即摔往前方外側快
    車道處，遭正變換往外側快車道之聯結車右後車輪先後碾壓
    尚不及起身之2人頭部等處，致被害人卓筠卿、卓羿廷因頭
    部碾壓創、頭骨破裂致死。因認被告乙○○涉犯刑法第276
    條第2項之業務過失致死罪嫌等語。
二、按犯罪事實應依證據認定之，無證據不得認定犯罪事實；不
    能證明被告犯罪者，應諭知無罪之判決，刑事訴訟法第154
    條第2項、第301條第1項分別定有明文。又認定不利於被告
    之事實，須依積極證據，茍積極證據不足為不利於被告事實
    之認定時，即應為有利於被告事實之認定，更不必有何有利
    之證據（最高法院30年上字第816號判例意旨參照）。次按
    認定犯罪事實所憑之證據，無論其為直接或間接證據，在訴
    訟上之證明均須於通常一般之人均不致有所懷疑而得確信其
    為真實之程度，始得據為有罪之認定，倘其證明尚未達到此
    一程度而有合理之懷疑存在，以致無從形成對被告不利之確
    信時，依據罪疑利益歸於被告之法則，即應儘先為有利被告
    之判斷，不得徒憑主觀上之臆測遽行排除有利於被告之可能
    （最高法院76年台上字第4986號判例意旨參照）。再按刑事
    訴訟法第161條已於91年2月8日修正公布，其第1項規定：檢
    察官就被告犯罪事實，應負舉證責任，並指出證明之方法。
    因此，檢察官對於起訴之犯罪事實，應負提出證據及說服之
    實質舉證責任。倘所提出之證據不足為被告有罪之積極證明
    ，或其指出證明方法無從說服法院以形成被告有罪之心證，
    基於無罪推定原則，自應為被告無罪判決之諭知（最高法院
    92年台上字第128號判例意旨參照）。
三、檢察官起訴被告乙○○涉犯前揭罪嫌，無非係以臺中縣區車
    輛行車事故鑑定委員會之鑑定意見：「... 本會委員認為施
    工單位在肇事地點警示燈、車道縮減改道標誌不足，有違反
    道路交通標誌標線設置規則第145條等規定。」等語，及臺
    灣高等法院臺中分院亦認定本件被害人卓筠卿、卓羿廷之死
    亡結果與施工單位在肇事地點警示燈、車道縮減改道標誌不
    足，有因果關係；暨按道路因施工、養護或其他情況致交通
    受阻，應視需要設置各種標誌或拒馬、交通錐等，夜間應有
    反光或施工警告燈號，必要時並應使用號誌或派旗手管制交
    通。前項各種交通管制設施，施工單位應於道路施工前，依
    施工狀況審慎規劃，俟裝設完成後，始得動工。道路交通標
    誌標線設置規則第145條定有明文。被告既擔任現場施工單
    位之監工，即負有工地現場安全措施之妥善設置義務，被告
    違反上開注意義務，即屬於製造法所不容許之危險；且本件
    法益侵害之結果，亦在被告所製造危險之因果歷程內，則被
    告即具有客觀可歸責性，自需負擔刑法罪責之過失責任。此
    外，復有本署相驗屍體證明書、驗斷書各2份及相驗屍體相
    片13張、道路交通事故現場圖、道路交通事故調查報告表各
    1份現場相片21張、現場重建相片14張等證據，為其論據。
四、訊據被告乙○○堅決否認有何業務過失致死之犯行，辯稱：
    被害人卓筠卿無照騎乘重型機車，本案鑑定委員會認應無肇
    事因素，將使政府設駕照制度形同具文，且係變相鼓勵無照
    駕駛無法抑止車禍發生；且分析意見認為「施工單位在肇事
    地點警示燈光、車道縮減改道等標誌不足，有違反道路交通
    標誌標線號誌設置規定第145條等規定」，但未說明是否為
    肇事原因之一，又何謂「標示不足」，其標準為何並未說明
    ，本件被告於施工地點之前後路中，均設有施工之反光導標
    、警示燈等，已達警示效果，並無警示不足之問題，且道路
    兩側每五十公尺即設有路燈一盞，自無燈光不足、視線不良
    問題，更無「易使行經該處車輛未能預為注意」之問題。又
    本件車禍發生，係因丙○○將車違規停放在禁止停車之處所
    ，導致卓筠卿驚慌失措，撞向丙○○車之左後角處並刮地倒
    地，遭甲○○之車右後輪輾壓，此車禍之發生，實與被告施
    工處所完全無涉，若非卓筠卿無照駕駛技術欠佳，碰撞違規
    停放不得停車地點之丙○○車輛，導致機車刮地倒地，而遭
    同向行駛之聯結車右後輪輾斃，則本件車禍絕無發生之可能
    。再本件造成被害人2人死亡結果，係因被害人卓筠卿駕駛
    重型機車後面載其弟弟卓羿廷行經肇事地點，因年紀不足16
    歲，並無駕駛執照，操控重型機車技術、能力及經驗均有不
    足，導致一遇前面停有1輛自用小客車即驚慌失措，碰撞自
    用小客車左後角後，重機車2人倒地，遭正駛經該地由甲○○駕駛之聯結車右後輪輾斃，是卓筠卿、卓羿廷2人之死亡
    ，實與自用小客車之違規停車有直接關係，換言之，若無丙○○將自用小客車違規停車，卓筠卿所駕駛之重機車就不會
    撞上而倒地，是本件車禍實與被告有無設置「車道縮減」、
    「車輛改道」等標誌，並無關連，亦即縱有設置該等標誌或
    警示燈有開啟，亦無法避免卓筠卿之機車撞及自用小客車而
    機車倒地致人死亡之結果，況被告確有設置並於夜間開啟警
    示燈。展男公司承包系爭施工區域，自起點到終點，由北向
    南，全長929公尺，途經4個路口，而文化路於未施作中央分
    隔島前，寬30公尺（含人行道3.15公尺），施作分隔島後，
    減去分隔島寬1.6公尺，尚可於分隔島兩側各劃雙線車道，
    成為四線道，兩側並各有路肩，於交叉路口，亦設有左轉專
    用道。本件係於94年8月26日起施工，到案發當時，已將近5
    個月，在此期間無論日夜，從未發生任何大、小車禍，足證
    施工區域，確有足夠安全措施，而案發之日，工程施工已近
    尾聲，分隔島亦已依約種植花木，只剩路面標線尚未施作，
    因當時已未佔用車道，故自施工時起所放置之縮減車道、改
    道行駛等標誌，皆已撤離，但尚保留每段島端每隔1.5 公尺
    即放置1只安全錐，且在每1路口（共有4個）之南北向，均
    各放置「遵行方向」（靠右行駛）之反光標誌，又在分隔島
    上每50公分或5公尺處均亦設置於晚間遇有車輛行駛開啟大
    燈時，會自動反光之導標（高19.4公分），此外，分隔島係
    由預鑄緣石作護邊，案發時，肇事路面絕無坑洞，丙○○將
    自用小客車違規停放於文化路1段與文昌路口之路肩處，該
    路口係自施工起點由北向南之第3個路口，距施工起點約420
    公尺，該處寬約67公尺，並未施作分隔島，故並無路面不平
    或有坑洞之情形，甲○○說路面有坑洞絕非事實，且甲○○
    為領有聯結車執照之司機，常常駕駛聯結車往返該施工路段
    ，對該路段正在施工至甚熟悉，且施工路段既長達929公尺
    ，則其所駕駛聯結車亦必早已避開施工範圍，絕無駛到車禍
    發生地點前，才發現前面施工之可能，而作緊急向右閃避之
    動作，且車禍地點係3岔路口，此段3岔路口並未作中間分隔
    島施工工程，甲○○之聯結車行經該3岔路口，更無因車道
    縮減而閃避到右側車道之可能與必要。當時甲○○由北向南
    行駛，自後超越卓筠卿之機車，卓筠卿遽聞聯結車從後呼嘯
    而來，又驚見前面有丙○○違停車輛，乃立即將機車向右閃
    避，但是未能避開，以致右側撞上丙○○車子左後角而倒地
    刮地，此時適有甲○○車輛經過，而甲○○車子前半部業已
    超過被害人機車，正好遇到卓筠卿機車倒地，此乃卓筠卿機
    車會被甲○○車子右後輪輾過，而非右前輪之原因，可見此
    事因事出突然，非甲○○所能反應，且聯結車無法立即煞停
    ，方有27.4公尺長的煞車痕，故本件車禍之發生，應是丙○○自用小客車違停，導致卓筠卿重機車閃避不及，撞到丙○○車子左後角倒地刮地，甲○○聯結車適逢經過，根本不及
    反應，以致其右後輪輾過卓筠卿、卓筠卿2人。被告施工路
    段之標示並無不足，且如有不足，亦與本件車禍之發生無任
    何因果關係等語。
五、經查：
（一）本件交通事故肇事原因雖經臺灣高等法院臺中分院於95年
      度交上易字第1382號案件審理中，送請臺灣省臺中縣區車
      輛行車事故鑑定委員會鑑定，經該鑑定委員會委員認為：
      「五、本會委員參酌警圖、筆錄、現場照片、現場跡證、
      車損情況、驗斷書、檢警資料等各有關資料分析研判，認
      為肇事地段視線較差，施工單位使用部分內側快車道作為
      施工範圍，於夜間在肇事地點附近應未開啟警示燈光、未
      設置「車道縮減」或「車輛改道」等標誌（卷附施工地段
      現場照片所顯示之警示燈光未開啟、且無車道縮減等標誌
      ），易使行經該處車輛未能預為注意。甲○○於夜間駕車
      行經肇事地段附近應未特別注意車前狀況謹慎行駛，於駛
      近施工地點、閃光黃燈岔路口附近之內側快車道發現內側
      快車道因施工而縮減時，未注意同方向外側車道處有重機
      車直行駛至，甲○○駕車未讓直行之重機車先行、未注意
      安全距離即以較快車速向右變換車道，造成駛至之重機車
      緊急向右閃避時，重機車右前角等處即碰撞由丙○○停放
      於岔路口內慢車道處之自小客車左後角處，重機車立即沿
      慢車道處往前刮地倒地，重機車上兩人立即摔往前方外側
      快車道處遭正變換往外側快車道之聯結車右後輪處先後輾
      壓尚不及起身之兩人頭部等處。甲○○駕車因行經視線不
      良施工地段、閃光黃燈岔路口處變換車道未減速慢行，致
      連續輾壓兩人後駛至前方一大段距離始停靠路旁。六、本
      會委員認為施工地點之前後路中均設有施工之反光導標等
      ，甲○○駕車行經施工地點、肇事地段之前，顯未注意車
      前狀況減速謹慎行駛，行近施工地點即貿然以較快車速向
      右變換車道導致重機車防範不及，甲○○應有違反道路交
      通安全規則第93條第1項第2款．．．、第94條第3項前後
      段．．．、第98條第1項第6款．．．、道路交通標誌標線
      號誌設置規則第211條第1項第1款．．．等規定，為肇事
      主因。本會委員認為丙○○若未將自小客車違規停放於該
      處，則重機車向右閃避時應不致撞上自小客車左後角後兩
      人再摔往前方外側快車道，本件車禍丙○○有違反道路交
      通安全規則第111條第1項第2款．．．規定，為肇事次因
      。本會委員認為施工單位在肇事地點警示燈光、車道縮減
      改道等標誌不足，有違反道路交通標誌標線號誌設置規則
      第145條等規定。本會委員認為本件車禍卓筠卿駕駛重機
      車應無肇事因素，無照駕駛重機車則有違反道路交通管理
      處罰條例第21條第1項第1款之規定。」，有臺灣省臺中縣
      區車輛行車事故鑑定委員會96年1月31日中縣鑑字第09655
      00373號函檢附臺中縣區950675案分析意見乙份在卷足參
      （詳臺灣高等法院臺中分院95年度交上易字第1382 號刑
      事卷宗第47頁至第50頁），且該分析意見亦經臺灣省車輛
      行車事故覆議鑑定委員會於96年4月27日第2170次會議研
      議結論予以同意，亦有臺灣省車輛行車事故覆議鑑定委員
      會96年5月1日府覆議字第0966201128號函附卷足考（詳臺
      灣高等法院臺中分院95年度交上易字第13 82號刑事卷宗
      第71頁）。惟查，依證人甲○○於本院審理時證稱：「我
      是從中棲路到文化路右轉時，當時中棲路是綠燈，我在中
      棲路的時候已經開在機車道上，從機車道右轉進入文化路
      之後，因為內側車道有在施工，所以我就走施工車道旁的
      另一個快車道，漸漸的往右邊開。」、「（檢察官問：你
      為何會往外線車道行駛？）因為我是重車，依規定不能行
      駛內側車道，所以我才會儘量往外側車道行駛。」、「（
      檢察官問：《提示警詢相驗卷內Ｐ57中間》你在警詢中說
      你由北往南行駛文化路車段當時因為前方安全島施工，道
      路崎嶇不平所以你將車子往外側車道靠過去，你當時是看
      到何種情況才判斷安全島有在施工？）我從中棲路右轉文
      化路口時，就有看到施工單位在文化路口設置紅色閃爍的
      警示燈，還有紐澤西護欄圍起來。」、「（檢察官問：你
      看到該路口，你在右轉前左側有什麼設置表示有在施工？
      ）我右轉時是看左側有無來車，且該左側處也沒有在施工
      ，看到的警示燈是右轉的安全島施工，在安全島的中間有
      擺放一個箭頭，箭頭是道路施工的，警示燈都是間隔一段
      距離就有兩個，而且都在閃燈。」、「（審判長問：你從
      中棲路右轉進來的第一個3.3車道，指的就是文化路的3個
      快車道的中間車道，而內側車道是指在施工的車道，被圍
      了一部份剩下2公尺，外側車道是指中間車道右邊的車道
      ？）是的，我從中棲路右轉後是走在中間車道，後來變換
      到外側車道。」等語以觀（詳本院97年8月12日審判筆錄
      第10、11、15頁），證人甲○○係自中棲路右轉進入文化
      路時，即已發現該路段之安全島已因施工而有設置紅色閃
      爍警示燈及以紐澤西護欄圍起來，遂行駛在該3個快車道
      的中間車道，又因知曉道路交通安全規則第98條第1項第1
      款：「大型汽車在同向三車道以上之道路，除準備左轉彎
      外，不得在內側車道行駛。」之規定，遂再從該快車道之
      中間車道變換至外側快車道行駛，終在該肇事路段之外側
      快車道上輾壓尚不及起身之被害人2人頭部等處而致渠等
      死亡。故證人甲○○並無如上開臺灣省臺中縣區車輛行車
      事故鑑定委員會分析意見所指係因該肇事地段之施工單位
      （即被告所屬之展男公司）使用部分內側快車道作為施工
      範圍，於夜間未開啟警示燈光、未設置「車道縮減」或「
      車輛改道」等標誌，而致其駛近施工地點附近之內側快車
      道，因發現內側快車道因施工而縮減時，而以較快車速向
      右變換車道之駕駛情形，是該分析意見此部分之見解尚無
      足採。
（二）又證人甲○○於前案（即本院95年度交訴字第129號及臺
      灣高等法院臺中分院95年度交上易字第1382號過失致死案
      件）以被告身份於警詢中雖供述：伊駕駛營曳引車FY-713
      號，由北往南行駛文化路之內側車道，當時因前方安全島
      施工，道路崎嶇不平所以伊就將車子往外側車道靠過去，
      抵達肇事地點時，伊就聽到車子後右方疑似有異聲，然後
      伊就將車子往右靠路邊停靠，並停下車查看。伊原先行駛
      內線車道，後看到安全島施工，就往外線車道行駛等語，
      然依卷附道路交通事故現場圖所示（詳臺灣臺中地方法院
      檢察署95年度相字第94號相驗卷宗第17頁），該路段由北
      往南方向之快車道原有3線，每1線快車道均為3.3公尺寬
      ，惟內側快車道因安全島施工而經被告所屬之展男公司放
      置一部分紐澤西護欄及安全錐，致該內側快車道僅留有2
      公尺寬度，是證人甲○○既在自中棲路右轉進入文化路時
      ，即已發現該路段之安全島有在施工，暨其所駕駛營業曳
      引車之寬度，證人甲○○自無可能將車行駛在該路段之內
      側快車道上，是其於本院審理時證稱伊自中棲路右轉進入
      文化路係行駛在快車道之中間車道等語，應屬實在，而其
      於上開警詢中所稱行駛在「內線車道」云云，其所謂「內
      線車道」之用語，應係相對於快車道之「外側車道」而言
      ，故證人甲○○之真意應非謂其係行駛在該快車道之內側
      車道（即緊鄰安全島之車道）。
（三）復查，依證人即承辦員警翁文蓋於本院審理時到庭證稱：
      「（審判長問：提示相驗卷內Ｐ14現場圖，你剛剛說本件
      現場圖是你所繪製的，現場圖上面所寫的碰撞地點，是指
      什麼的碰撞點？）那是事後模擬比對肇事機車與另外1個
      丙○○所停放的車子的碰撞點。（審判長問：該碰撞點上
      面你寫著Ｃ車已移動，你到現場時Ｃ車是在該處還是說該
      處根本都已經沒有車了？）我量的圖上面標示的就是現場
      所看到的，我到現場時，這Ｃ車就是在現場圖的位置上，
      但是車主跟我說原來不是在這個位置上，是車禍發生以後
      他才移動在到這個位置上。（審判長問：既然車主跟你說
      案發時他的車子並非在這個點上，是事後移動的，為何你
      還會繪製碰撞點在該點上？）我有在現場圖標示「碎片」
      的地方，發現燈殼的碎片，經當場比對是後方一部自小客
      車證人丙○○所有，材質一樣，證人丙○○才稱他的車子
      有往後移，因為他不知道他的車子也是肇事車，碰撞點是
      標示車子左後方的碰撞點，而不是標路面的碰撞點。」等
      語（詳本院97年8月12日審判筆錄第20、21頁），及證人
      丙○○於本院審理時亦證稱：「（審判長問：請證人確認
      案發當日你的自小客車停放位置到底停放在紅綠燈下面或
      是交通事故現場圖所繪製的地點？）我的車是放在我的檳
      榔攤的前面，也就是現場圖閃紅燈前面，現場圖所繪製的
      Ｃ車位置是案發後我出來看，將我的車子往後倒車所停放
      的位置。」等語以觀（詳本院97年8月12日審判筆錄第7頁
      ），暨參酌卷附道路交通事故現場圖所示（詳臺灣臺中地
      方法院檢察署95年度相字第94號相驗卷宗第17頁），該道
      路交通事故現場圖上標示「碎片」處，既為員警翁文蓋所
      循線查獲來自證人丙○○上開自用小客車遭撞擊處所遺留
      之燈殼，足見該標示「碎片」處所在地點，應即為被害人
      卓筠卿騎乘機車撞擊證人丙○○上開自用小客車之撞擊地
      點，而被害人卓筠卿騎乘機車至該撞擊地點之前，即文化
      路由南往北方向處，地上留有其機車之「刮地痕」4.5公
      尺長，足見被害人卓筠卿所騎乘之機車應係先倒地刮地後
      ，其機車才撞擊違規停放路旁之證人丙○○上開自用小客
      車左後方車燈處。上開臺灣省臺中縣區車輛行車事故鑑定
      委員會分析意見謂：「重機車右前角等處即碰撞由丙○○
      停放於岔路口內慢車道處之自小客車左後角處，重機車立
      即沿慢車道處往前刮地倒地... 」等語，顯然係誤認道路
      交通事故現場圖上於證人丙○○上開自用小客車左後角處
      標示「碰撞點」所在位置，即為機車與該自用小客車之碰
      撞位置，而忽略道路交通事故現場圖上記載「Ｃ車已移動
      」之文字，蓋Ｃ車應係在標示「碎片」處遭機車碰撞後，
      證人丙○○出來查看車禍現場時，才將其自用小客車以倒
      退方式，向後方移動停放。
（四）被害人卓筠卿所騎乘之機車係行駛於慢車道即機車道上，
      與安全島相距有3個3.3公尺寬之快車道，依其距離，縱然
      被告所屬展男公司於該路段之安全島施工缺乏警示前方車
      道縮減之標誌及警示燈號，亦與被害人卓筠卿是否能預判
      前方路況無涉，蒞庭公訴檢察官認被告所屬展男公司於該
      路段之安全島施工缺乏警示前方車道縮減之標誌及警示燈
      號，造成被害人卓筠卿無法預判前方路況，仍依原來之速
      度及方向在慢車道前進，並因車前狀況有異，注意聯結車
      動向，未能即時反應左側聯結車之車況變化，造成疏未注
      意車道前方右側亦有障礙物而往左偏駛不及，撞及另案被
      告丙○○違規停放路旁之車牌號碼OH-8401號自用小客車
      的左後方，造成重型機車立即沿慢車道處往前刮地倒地，
      重機車上被害人卓筠卿、卓羿廷2人立即摔往前方外側快
      車道處，遭正變換往外側快車道之聯結車右後車輪先後碾
      壓尚不及起身之2人頭部等處，致被害人卓筠卿、卓羿廷
      因頭部碾壓創、頭骨破裂致死等情，顯係擴大本件車禍結
      果與被告設置警示標誌是否不足之行為間之因果關係歷程
      ，實無足採。綜上所述，證人甲○○既自中棲路右轉進入
      文化路時，即已發現該路段之安全島有工程在施作，遂行
      駛在該3個快車道的中間車道，其後再變換車道至外側車
      道，並無因被告於施工路段所設置之警示標誌不足而有因
      發現內側快車道因施工縮減，才以較快車速向右變換車道
      之情形，且被害人卓筠卿所騎乘之機車亦係先倒地刮地後
      ，因撞擊證人丙○○違規停放路旁之車牌號碼OH-8401 號
      自用小客車的左後方，因而與後載之乘客卓羿廷一同摔往
      前方外側快車道處，遭證人甲○○所駕駛之聯結車右後車
      輪先後碾壓渠等頭部等處，致渠等因頭部碾壓創、頭骨破
      裂致死，至於被害人卓筠卿所騎乘之機車行駛於慢車道上
      ，何因致其倒地刮地，依卷內事證並無從查知，惟本件車
      禍之肇事原因與死亡結果，顯與被告所屬之展男公司在該
      路段施工所設置之警示設備是否不足，並無任何因果關係
      。是揆諸上開說明，本件公訴人所舉前揭證據，其證明力
      尚未到達至通常一般之人均不致有所懷疑而得確信被告確
      有起訴書所載之業務過失致死犯行為真實之程度，本院復
      查無其他積極證據足資證明被告確有公訴意旨所指之涉犯
      前開業務過失致死罪嫌，揆諸首開法條規定及裁判先例意
      旨，不能證明被告犯罪，自應為無罪之諭知，以昭審慎。
據上論斷，應依刑事訴訟法第301條第1項，判決如主文。
中    華    民    國    97    年    8     月    26    日
                  刑事第十三庭  審判長  法  官  李秋娟
                                        法  官  黃裕仁
                                        法  官  許月馨
上正本證明與原本無異。
如不服本判決，應於收受送達後10日內向本院提出上訴書狀（應
敘述具體理由並附繕本）。
上訴書狀如未敘述理由，應於上訴期間屆滿後20日內補提理由書
於本院。
                                        書記官  黃美雲
中    華    民    國    97    年    8     月    26    日


司法院資訊處製作；財團法人民間司法改革基金會備份。
